臺灣屏東地方法院刑事判決　　　　　　　 94年度訴字第547號
公　訴　人　臺灣屏東地方法院檢察署檢察官
被　　　告　乙○○
上列被告因違反毒品危害防制條例案件，經檢察官提起公訴（94
年度毒偵字第1092號），本院裁定以簡式審判程序審理，判決如
下：
    主  文
乙○○連續施用第一級毒品，累犯，處有期徒刑拾月，扣案之海
洛因壹包（淨重零點零捌公克，空包裝重零點柒公克）沒收銷
燬之。
    事  實
一、乙○○前於民國89年間因施用毒品案件，經臺灣臺中地方法
    院裁定觀察、勒戒後，認無繼續施用毒品之傾向，而於89年
    10月7 日，由臺灣臺中地方法院檢察署檢察官以89年度毒偵
    字第5022號為不起訴處分確定，並於89年10月9 日執行完畢
    釋放。詎其復於92年間因施用第1 級毒品案件，經臺灣屏東
    地方法院檢察署檢察官聲請簡易判決處刑並聲請強制戒治，
    由本院於92年8 月26日，以92年度潮簡字第414 號判處有期
    徒刑7 月確定，並以92年度毒聲字第577 號裁定送戒治處所
    施以強制戒治1 年，後又以裁定停止戒治付保護管束，詎乙
    ○○於前開保護管束期間，又因施用第一級毒品案件，由臺
    灣屏東地方法院檢察署檢察官提起公訴，經本院以93年度訴
    字第251 號判處有期徒刑7 月確定，二罪接續執行，於93年
    12月13日縮短刑期假釋出監，而於94年2 月18日假釋期滿執
    行完畢。詎乙○○猶不知悔改，於前開觀察勒戒執行完畢釋
    放後5 年內，竟基於施用第一級毒品海洛因之概括犯意，於
    94年3 月中旬起至94年4 月26日凌晨5 時許止，在其位於屏
    東縣新園鄉○○村○○路70號住處，以將海洛因粉末放入注
    射針筒加水稀釋後，持注射針筒施打右手手肘血管之方式，
    連續施用海洛因多次。嗣於94年4 月26日13時許，在屏東縣
    新園鄉○○村○○路，因行跡可疑，為警加以盤查後，扣得
    海洛因1 包（淨重0.08公克，空包裝重0.37公克），而將其
    帶回警局採尿送驗呈嗎啡陽性反應而查獲上情。
二、案經屏東縣警察局東港分局報請台灣屏東地方法院檢察署檢
    察官偵查起訴。
    理  由
一、上述事實，業經被告乙○○於本院審理時坦白承認，而被告
    於94年4 月26日經警採尿送驗結果，呈嗎啡（即海洛因水解
    後之反應）陽性反應，有臺灣檢驗科技股份有限公司濫用藥
    物尿液檢驗報告1 紙在卷可資佐證。又扣案之白色粉末1 包
    （淨重0.08公克，包裝重0.37公克），經送請法務部調查局
    鑑定結果，含海洛因成分，有該局檢驗通知書1 紙在卷可證
    ，上述檢驗結果，均為檢驗機關本於專業知識及以精密儀器
    或科學方法檢測所得之結論，自可憑信，足見被告之自白與
    事實相符，可以採信，其於上述時地多次施用第一級毒品海
    洛因之事實，應可認定。又被告曾因施用毒品案件，經臺灣
    臺中地方法院裁定觀察、勒戒後，認無繼續施用毒品之傾向
    ，而由臺灣臺中地方法院檢察署檢察官以89年度毒偵字第50
    22號為不起訴處分確定，並於89年10月9 日觀察勒戒執行完
    畢釋放等情，有臺灣屏東地方法院檢察署刑案資料查註紀錄
    表、臺灣高等法院被告前案紀錄表各1 份在卷可供參考，本
    件事證明確，被告犯行堪予認定。
二、查海洛因為毒品危害防制條例第2 條第2 項第1 款所稱之第
    一級毒品，不得持有、施用，被告乙○○竟持以施用，核其
    所為，係犯同條例第10條第1 項施用第一級毒品罪。其施用
    前持有海洛因之低度行為，應為施用之高度行為所吸收，不
    另論罪。其先後多次施用海洛因之行為，時間緊接，觸犯構
    成要件相同之罪，顯係基於概括之犯意為之，為連續犯，應
    以1 罪論，並加重其刑。又被告曾於92年間因施用毒品案件
    ，經臺灣屏東地方法院檢察署檢察官聲請簡易判決處刑並聲
    請強制戒治，由本院於92年8 月26日，以92年度潮簡字第41
    4 號判處有期徒刑7 月確定，並以92年度毒聲字第577 號裁
    定送戒治處所施以強制戒治1 年，後又以裁定停止戒治付保
    護管束，詎被告於前開保護管束期間，又因施用第一級毒品
    案件，由臺灣屏東地方法院檢察署檢察官提起公訴，經本院
    以93年度訴字第251 號判處有期徒刑7 月確定，2 罪接續執
    行，於93年12月13日縮短刑期假釋出監，而於94年2 月18日
    假釋期滿執行完畢，有臺灣高等法院被告前案紀錄表、台灣
    屏東地方法院檢察署刑案資料查註紀錄表各1 份在卷可按，
    其受有期徒刑之執行完畢後，5 年之內再犯有期徒刑以上刑
    之本罪，為累犯，應依法加重其刑。被告有2 種刑之加重事
    由，應遞加重之。爰審酌被告經執行觀察勒戒、強制戒治後
    仍未戒除毒癮、施用毒品之期間及次數，足見其陷溺已深，
    施用毒品嚴重危害其個人身心健康及犯罪後坦承犯行，態度
    尚可等一切情狀，量處如主文所示之刑。扣案之海洛因1 包
    （淨重0.08公克，包裝重0.37公克）為查獲之毒品，其包裝
    袋則衡情沾黏有毒品成分，難以析離，皆應依毒品危害防制
    條例第18條第1 項前段之規定沒收銷燬之。至送驗耗損之海
    洛因顯已滅失，自不必再為沒收之諭知。
據上論斷，應依刑事訴訟法第273 條之1 、第299 條第1 項前段
，毒品危害防制條例第10條第1 項、第18條第1 項前段，刑法第
11條、第56條、第47條，判決如主文。
本案經檢察官甲○○到庭執行職務。
中　　華　　民　　國　　94　　年　　8 　　月　　11　　日
                  刑事第二庭    法  官  余德正
以上正本證明與原本無異。
如不服本判決應於收受本判決送達後十日內向本院提出上訴書狀，
其未敘述上訴理由者，並得於提起上訴後十日內向本院補提理由
書狀（均須按他造當事人之人數附繕本）「切勿逕送上級法院」
                                書記官  潘美碧
中　　華　　民　　國　　94　　年　　8 　　月　　11　　日
附錄論罪科刑法條全文：
毒品危害防制條例第10條第1 項
施用第一級毒品者，處六月以上五年以下有期徒刑。
